【裁判字號】    99,訴,323
【裁判日期】    990412
【裁判案由】    妨害風化
【裁判全文】
臺灣板橋地方法院刑事判決               99年度訴字第323號
公  訴  人  臺灣板橋地方法院檢察署檢察官
被      告  乙○○
上列被告因妨害風化案件，經檢察官提起公訴（98年度偵字第25
731號），本院判決如下：
    主  文
乙○○共同意圖使女子與他人為性交之行為，而媒介以營利，累
犯，處有期徒刑陸月，如易科罰金，以新臺幣壹仟元折算壹日。
扣案之行動電話壹支（含門號0000000000號SIM 卡壹張）沒收。
    事  實
一、乙○○前曾於民國95年間因妨害風化案件，經臺灣臺北地方
    法院95年度訴字第1003號判處有期徒刑5 月確定，甫於96年
    4 月24日易科罰金執行完畢，猶不知悔改，與年籍身分不詳
    自稱為「小米」及「陳姐」之成年女子，共同基於意圖使女
    子與他人為性交行為而媒介以營利之犯意聯絡，自上開案件
    執行完畢後之某日不詳時間起，由該自稱「小米」之人在網
    路上散發媒介性交易之訊息，並提供行動電話號碼00000000
    00號作為聯絡方式，待其與不特定男客接洽性交易事宜之後
    ，再由該自稱「陳姐」之人轉知應召女子甲○○自行以行動
    電話門號0000000000號撥打乙○○所有行動電話門號000000
    0000號，通知乙○○駕駛車號4380-EU號自小客車搭載其至
    指定地點與男客從事性交易，嗣於98年9月17日凌晨2時許，
    乙○○駕駛上開車輛搭載應召女子甲○○，前往位於臺北縣
    板橋市縣○○道○段14 6號之悅榕汽車旅館311室內，以新
    臺幣（下同）4,500元之代價與陳益崙進行性交易完畢之後
    ，隨即為警當場查獲，並扣得上開現金4,500元、使用過之
    保險套1個、未使用過的保險套3個及行動電話2支（含門號
    0000000000、000000 0000號SI M卡各1張）等物，始循線查
    知上情。
二、案經臺北縣政府警察局板橋分局報告臺灣板橋地方法院檢察
    署檢察官偵查起訴。
    理  由
壹、證據能力有無之認定 
一、按被告以外之人於審判外之言詞或書面陳述，除法律有規定
    者外，不得作為證據。又被告以外之人於審判外之陳述，經
    當事人於審判程序同意作為證據，法院審酌該言詞陳述或書
    面陳述作成時之情況，認為適當者，亦得為證據。當事人、
    代理人或辯護人於法院調查證據時，知有第159條第1項不得
    為證據之情形，而未於言詞辯論終結前聲明異議者，視為有
    前項之同意，刑事訴訟法第159條第1項及第159條之5分別定
    有明文。查證人陳益崙於警詢時之陳述，雖不合刑事訴訟法
    第159 條之2 、第159 條之3 有  關傳聞法則例外之要件，
    惟公訴人、被告就前開審判外之言詞陳述，均業於本院準備
    程序中及審理時表示對於證據能力沒有意見，同意做為證據
    ，且迄於本案言詞辯論終結前亦未再聲明異議，本院審酌該
    等言詞或書面陳述作成之情況，核無違法取證及證明力明顯
    過低之瑕疵，亦認為以之作為證據為適當，故依諸上開規定
    ，前揭證人陳益崙於警詢時之陳述，具有證據能力。
二、又按被告以外之人於偵查中向檢察官所為之陳述，除顯有不
    可信之情況者外，得為證據，刑事訴訟法第159條之1第2 項
    亦有明文。所謂不可信性情況，法院應審酌被告以外之人於
    陳述時之外在環境及情況，例如：陳述時之心理狀況、有無
    受到外力干擾等，以為判斷是否有形式上顯然不可採信之依
    據。查證人陳益崙、甲○○於檢察官偵查時，係以證人之身
    分陳述，其後並經告以具結義務及偽證處罰，命證人朗讀結
    文後具結，係於負擔偽證罪之處罰心理下證述，並以具結擔
    保其供述之真實性，又無受其他不當外力干擾之情形，是證
    人陳益崙、甲○○於偵查中在檢察官面前具結所為之證述，
    查無顯然不可信之情況，依上開刑事訴訟法第159 條之1 第
    2 項規定，自得為證據。
貳、認定本案犯罪事實之證據及理由
一、訊據被告乙○○固不否認於上開時間駕車搭載甲○○前往悅
    榕汽車旅館之事實，惟矢口否認有何媒介性交以營利之犯行
    ，辯稱：伊不認識「小米」，與甲○○是男女朋友關係，事
    發當天，伊等玩得比較晚，伊要帶甲○○回去，快到家時，
    甲○○忽然看到手機，就叫伊載她去縣民大道那裡，說有一
    個朋友欠她錢，叫她去悅榕汽車旅館裡面拿，甲○○下車有
    說如果伊想睡覺，可以回去睡覺，但她沒有要伊等她回來，
    伊想時間已經凌晨1 點多，拿錢應該沒有很久，所以才到錢
    櫃對面的巷子等，想說如果甲○○很快回來就載她回去，但
    伊不知道甲○○去那裡是做性交易云云。經查：
（一）證人甲○○確有於98年9 月17日凌晨，搭乘被告所駕駛之
      車號4380-EU號自小客車，至位於臺北縣板橋市縣○○道○
      段146號之悅榕汽車旅館311室內，以4,500元之代價與男
      客陳益崙從事性交易，嗣於同日凌晨2時許為警在該汽車
      旅館當場查獲之事實，除業據證人陳益崙於警詢時及偵查
      中指證明確外，並經證人甲○○於偵查中及本院審理時結
      證屬實，復有查獲現場照片4張附卷及扣案之性交易所得
      現金4,500元、使用過之保險套1個、未使用過的保險套3
      個等物可資佐證，此部分事實堪予認定，合先敘明。
（二）其次，證人即警員丙○○於本院審理時已明確具結證稱：
      「（檢察官問：你在98年9 月17日凌晨執行勤務時是否查
      獲在庭被告？）有。」、「（檢察官問：請陳述查獲過程
      ？）當時我是跟所長共四人在執行在場埋伏的勤務，是在
      悅榕汽車旅館，我們分成二組，我與另一位黃警員壹組，
      所長和洪警員壹組，我們在埋伏時，就看到被告乙○○駕
      駛一輛自小客車載甲○○到現場，甲○○下車後走進悅榕
      汽車旅館，所長指示我與黃警員跟著被告的車子走，被告
      乙○○開著他的自小客車沒有停在現場，是繞著縣民大道
      一小圈，沿途有走走停停，直到他停在被我們拘捕的地點
      ，就是大華街23號前，我們就在這個地點待命，等所長的
      命令，之後所長及洪姓警員進入汽車旅館臨檢，當場查獲
      性交易，以電話指揮我們可以進行逮捕。」、「（檢察官
      問：被告車有無熄火？）沒有。」、「（檢察官問：為何
      你們會分別去跟被告及甲○○？）通常到汽車旅館都是連
      人帶車一起進入，如果只是單純要另一人進入汽車旅館，
      車子應該很快開離汽車旅館，而不是在附近逗留。」、「
      （審判長問：你剛才說被告走走停停是何意思？）他是開
      一小段就停在路邊，總共停了四次，旁邊並無汽車停車格
      ，就在縣民大道的兩個紅綠燈的區塊迴轉在繞行。」、「
      （審判長問：被告繞行時間約有多久？）五到十分鐘。」
      等語。由此可知，本件係因被告深夜駕車搭載甲○○至悅
      榕汽車旅館附近，讓甲○○隻身一人進入該汽車旅館後，
      並未立即駛離現場，反而係在附近繞行、逗留，經警方發
      覺行跡可疑而加以跟監，此間於確認甲○○係進入悅榕汽
      車旅館與男客進行性交易後，始當場盤檢查獲，試問如依
      被告所辯其與甲○○確係男女朋友關係，且甲○○並未要
      求其在汽車旅館附近等待，則被告豈有可能於深夜時分放
      任甲○○隻身一人前往悅榕汽車旅館內，且於雙方並未相
      約一同離去之情形下，猶駕車在該汽車旅館附行繞行等候
      甲○○之理？是被告上開辯解，顯與常情不符，已難加以
      輕信。
（三）再者，證人甲○○於警詢時僅指稱：是伊男朋友開車載伊
      去該汽車旅館，伊男友沒有綽號，伊都叫他「親愛的」云
      云，始終無法明確說出被告乙○○之姓名，嗣於本院審理
      作證之時亦不否認其於為警查獲之初，無法明確指出被告
      之真實姓名，並證稱：「（受命法官問：為何你之前第一
      次在警詢中，無法說出被告的姓名？）因為我都叫他親愛
      的。」等語，此間經本院進一步追問何以其先前證稱與被
      告並非男女朋友關係，為何會稱呼被告為「親愛的」，證
      人甲○○竟隨口以「這種稱呼不違法」一語置辯，顯然無
      法為合理之說明，由此足徵，被告與證人甲○○不僅並非
      男女朋友關係，且其2 人於為警查獲之時，彼此互不相識
      ，僅因係透過媒介證人甲○○與男客陳益崙從事性交易之
      「小米」及「陳姐」處，得知本件性交易之訊息，再由應
      召女子甲○○自行撥打電話聯繫被告駕車搭載甲○○至悅
      榕汽車旅館內與男客陳益崙從事性交易，則被告與該自稱
      「小米」及「陳姐」之人，就本件媒介女子從事性交易以
      營利之犯行，自有犯意聯絡及行為分擔甚明。
（四）況且，被告於警詢時原係供稱：甲○○到達悅榕汽車旅館
      的時候，跟伊說她要進去旅館裡面跟朋友拿個「東西」，
      沒有說要待多久，只說等她的電話再去載她，所以她一下
      車，伊就停到附近可以停車的地方睡覺云云；此間於偵查
      中則辯稱：伊不知道甲○○為何要去汽車旅館，伊之所以
      不回家睡覺，是因為甲○○跟伊說她會打電話來，伊就把
      車子開到旁邊好一點的地方睡覺云云；其後於偵查中又改
      稱：伊根本不知道甲○○是要去汽車旅館，伊是在縣民大
      道上放甲○○下車，就在該汽車旅館附近，伊放她下車後
      ，她就叫伊先回家睡覺云云；嗣於本院審理時始供稱：甲
      ○○說她有一個朋友欠她錢，叫她去悅榕汽車旅館裡面「
      拿錢」，甲○○沒有要伊等她，伊是想時間已晚，所以到
      錢櫃對面的巷子，想說如果甲○○很快回來，就可以載她
      回去云云，是以被告就甲○○於深夜隻身一人至悅榕汽車
      旅館之原因為何，先後說詞反覆不一，此間竟又否認知悉
      甲○○係要進入悅榕汽車旅館之事實，且就關於何以其於
      案發時仍停留在悅榕汽車旅館附近等候甲○○等情節，其
      前後說法亦自相矛盾，適足徵其所辯不知甲○○進入悅榕
      汽車旅館內係從事性交易，無非臨訟卸責之詞，實不足採
      信。
（五）至證人甲○○於偵查中雖證稱：伊有在98年9 月17日凌晨
      2 點多於板橋市悅榕汽車旅館內，與男客陳益崙從事性交
      易，當時是乙○○載伊去上址，乙○○不知道伊去做什麼
      云云；嗣於本院審理作證時亦證稱：「（審判長問：你為
      何從事性交易要搭乘被告的車子？）那時是為了省計程車
      錢，我騙被告說要去找朋友拿錢。」、「（審判長問：被
      告是否有問你為何在凌晨時去汽車旅館找人拿錢？）我那
      時有跟他說我要去跟朋友拿錢，因為我之前在茶室上過班
      ，有很多簽帳，都是請被告載我去拿。」、「（檢察官問
      ：被告載你到悅榕汽車旅館時，你如何跟他說？）我說我
      要上去拿錢，叫他不用等我。」云云，惟查：
   1、證人甲○○於第1 次警詢時原係矢口否認有何從事性交易
      之行為，虛偽指稱：伊並沒有從事性交易，陳益崙所說的
      都是謊言，伊只是要過去跟他拿「陳姐」所交代的金錢，
      且陳益崙意圖強姦伊，伊有反抗云云；其後於第2 次警詢
      時則改稱：伊之所以會幫陳益崙口交，是因為伊身體不舒
      服，吃了些安眠藥及感冒藥後迷迷糊糊的，在半推半就下
      才會幫他口交云云；嗣於偵查中始據實供承：伊有於98年
      9 月17日凌晨2 點多於板橋市悅榕汽車旅館內，與男客陳
      益崙從事性交易等語，由是可知，證人甲○○所為以上諸
      多證詞，顯然多所隱瞞，其證詞本身之憑信性，實屬可疑
      。
   2、又證人甲○○於本院審理時既明確證稱：「（受命法官問
      ：與被告是否為男女朋友關係？）不是，但是被告在追我
      。」云云，惟經本院進一步質問被告有無詢問何以深夜至
      汽車旅館拿錢之原因，證人甲○○則證稱：「他沒有問」
      等語，顯與常情不符，尚難認證人甲○○所為證詞可採。
   3、何況，被告與證人甲○○雖均一致供稱：伊2 人於為警查
      獲之前一天大約中午或下午就相約在一起云云，惟其2人
      於本院審理時就案發前一日相約見面起至隔日凌晨為警查
      獲為止之具體行程安排為何，無論係被告或證人甲○○，
      竟無一人能清楚交代大致之行蹤，堪信證人甲○○所為其
      與被告係朋友關係，其2 人早已於案發前一天就在一起外
      出遊玩之證詞，顯係附和被告辯解之詞，不足採信。
   4、綜上所述，則證人甲○○於偵查中及本院審理時所為之上
      開證詞，俱無非係為迴護被告之說法，自無從採為有利被
      告之認定。
（六）此外，本件復有查獲被告及所駕車輛現場照片2 張、查獲
      證物照片7 張及悅榕汽車旅館311 號房現場平面圖1 張附
      卷可資佐證，是以本件事證明確，被告上開犯行堪予認定
      ，應依法論科。
二、核被告所為，係犯刑法第231 條第1 項前段之意圖使女子與
    他人為性交行為而媒介以營利罪。其就上開犯行與年籍身分
    不詳自稱「小米」及「陳姐」之成年女子間，有犯意聯絡及
    行為分擔，應論以共同正犯。又被告前曾於95年間因妨害風
    化案件，經臺灣臺北地方法院95年度訴字第1003號判處有期
    徒刑5 月確定，甫於96年4 月24日易科罰金執行完畢一節，
    有臺灣高等法院被告前案紀錄表1 份在卷可按，其於5 年以
    內故意再犯本件有期徒刑以上之罪，為累犯，應依刑法第47
    條第1 項規定加重其刑。爰審酌被告先前已有竊盜及妨害風
    化等之前科紀錄，素行不良，且於本案為貪圖私利，乃以駕
    車接送應召女子從事性交易之方式，媒介成年女子與男客為
    性交易，實已助長社會不良風氣，並破壞社會善良風俗，復
    參酌其智識程度、犯罪目的、動機、手段、所生危害以及事
    發後猶一再否認犯行，未見其有任何悔意，犯後態度不佳等
    一切情狀，量處如主文所示之刑，並諭知易科罰金之標準，
    以示懲戒。至扣案之行動電話1 支（含門號0000000000號
    SIM 卡1 張），係被告所有供本件媒介應召女子甲○○從事
    性交易時所使用之物，爰依刑法第38條第1 項第2 款之規定
    宣告沒收；其餘扣案之行動電話1 支（含門號0000000000號
    SIM 卡1 張）、現金4,500 元、使用過之保險套1 個、未使
    用過的保險套3 個，則係應召女子甲○○所有性交易所得及
    供性交易所使用之物，業據其供承在卷，尚非被告或共犯「
    小米」、「陳姐」之人所有供本件犯罪所用之物，爰均不予
    宣告沒收，末此敘明。
據上論斷，應依刑事訴訟法第299 條第1 項前段，刑法第28條、
第231 條第1 項、第41條第1 項前段、第47條第1 項、第38條第
1項 第2 款，刑法施行法第1 條之1 ，判決如主文。
本案經檢察官張瑞玲到庭執行職務。
中    華    民    國    99    年    4    月     12    日
                        刑事第十八庭    
                             審判長法  官   汪怡君
                                   法  官   楊筑婷
                                   法  官   楊仲農
上列正本證明與原本無異。
如不服本判決，應於判決送達後10日內敘明上訴理由，向本院提
出上訴狀 (應附繕本) ，上訴於臺灣高等法院。其未敘述上訴理
由者，應於上訴期間屆滿後20日內向本院補提理由書「切勿逕送
上級法院」。            
                                   書記官   陳香君
中    華    民    國    99    年    4     月    14    日
附錄本案論罪科刑法條全文：
刑法第231條
意圖使男女與他人為性交或猥褻之行為，而引誘、容留或媒介以
營利者，處五年以下有期徒刑，得併科十萬元以下罰金。以詐術
犯之者，亦同。
公務員包庇他人犯前二項之罪者，依各該項之規定加重其刑至二
分之一。

司法院資訊處製作；財團法人民間司法改革基金會備份。
